臺灣基隆地方法院簡易庭民事小額判決　96年度基小字第2049號
原　　　告　丙○
　　　　　　丁○
上列二人共同
訴訟代理人　乙○○　住基隆市○.
被　　　告　甲○○　住基隆市○.
上列當事人間請求損害賠償事件，本院於96年11月28日言詞辯論
終結，判決如下：
    主  文
被告應給付原告丙○新臺幣壹萬柒仟柒佰零貳元及自民國九十六
年七月二十四日起至清償日止，按年息百分之五計算之利息。
被告應給付原告丁○新臺幣壹萬貳仟伍佰陸拾參元及自民國九十
六年七月二十四日起至清償日止，按年息百分之五計算之利息。
原告其餘之訴駁回。
訴訟費用新臺幣壹仟元，由原告丙○負擔新臺幣肆佰元、原告丁
○負擔新臺幣參佰元，餘由被告負擔。
本判決原告丙○勝訴部分得假執行；但被告如以新臺幣壹萬柒仟
柒佰零貳元為原告預供擔保，得免為假執行。
本判決原告丁○勝訴部分得假執行；但被告如以新臺幣壹萬貳仟
伍佰陸拾參元為原告預供擔保，得免為假執行。
原告其餘假執行之聲請駁回。
    理由要領
一、按臺灣地區人民與大陸地區人民間之民事事件，除本條例另
    有規定外，適用臺灣地區之法律；侵權行為依損害發生地之
    規定，但臺灣地區之法律不認其為侵權行為者，不適用之，
    臺灣地區與大陸地區人民關係條例第41條第1 項、第50條分
    別定有明文。查原告丙○、丁○均為大陸地區人民，被告為
    臺灣地區人民，且本件車禍事故發生地在臺灣地區，是本件
    侵權行為事件應適用臺灣地區之法律，合先敘明。
二、原告丙○、丁○主張被告於民國96年6月4日下午7 時10分許
    ，騎乘車號AC6-486 號重型機車，行經基隆市○○區○○街
    口時，因在劃有禁止迴車標誌或劃有分向限制線、禁止超車
    線、禁止變換車道線之路段，違規迴車，而與原告丙○所騎
    乘後載原告丁○之車號REP-291號輕型機車（下稱系爭機車
    ）發生衝撞，致原告丙○受有左側面部、肘部、膝部及足踝
    鈍挫傷併多處擦傷及左足踝表皮部分壞死等傷害，原告丁○
    受有右側小腿部內部鈍挫傷合併開放性傷口等傷害，且原告
    丙○所騎乘之系爭機車左側車身損壞等情，業據原告二人提
    出三軍總醫院附設基隆民眾診療服務處（下稱三軍總醫院診
    療服務處）診斷證明書、醫療費用收據、萬興機車行收據等
    為證，並經本院依職權調取本件車禍處理資料查明屬實，有
    基隆市警察局96年10月29日基警交字第0960031282號函附之
    道路交通事故資料在卷可憑；被告則以肇事責任尚未釐清等
    語置辯。經查，被告於警訊時已坦承其係沿中正路往和平島
    方向行駛，行駛至正榮街岔路口欲迴轉至對向時，而與迎面
    駛來之原告丙○所駕駛之機車發生碰撞，足見被告確實有在
    未繪設快慢道分隔線之路段違規迴車之情形；參酌臺灣省基
    宜區車輛行車事故鑑定委員會96年10月24日基宜鑑字第0965
    002483號函附之分析意見書之分析意見亦認為：依現有跡證
    資料，以被告駕駛重機車過了行人穿越道再行迴轉可能性較
    大，被告駕駛重機車迴車未注意來往車輛，有違道路交通安
    全規則第106條第1項第5款之規定等語，可徵被告行為顯有
    過失，故原告二人主張被告應負過失侵權行為責任，為有理
    由。
三、按因故意或過失，不法侵害他人之權利者，負損害賠償責任
    ；不法侵害他人之身體、健康、名譽、自由、信用、隱私、
    貞操，或不法侵害其他人格法益而情節重大者，被害人雖非
    財產上之損害，亦得請求賠償相當之金額；不法侵害他人之
    物者，被害人得請求賠償其物因毀損所減少之價額，民法第
    184條第1項前段、第195條第1項前段、第196 條分別定有明
    文。被告不法侵害原告二人之身體健康與原告丙○之財產權
    ，原告二人自得依侵權行為損害賠償請求權，請求被告負財
    產上及非財產上之損害賠償責任。茲就原告二人請求賠償之
    項目及金額，逐項審酌如下：
  (一)醫療費用部分：原告二人請求6,100元，並提出醫療費用收
    據12紙為證，為被告所未爭執，惟本院審酌該部分醫藥支出
    固係因本次車禍肇事受傷所需，惟原告丙○實際支出經核計
    單據僅1,402元，原告丁○僅實際支出2,563元，故原告二人
    分別於上述範圍內之請求為正當，應予准許，逾此部分，即
    非有理由。
  (二)增加生活上需要之費用部分：原告二人主張因受傷致不良於
    行，故請求被告賠償往返醫院之交通費用4,000元等語。按
    當事人主張有利於己之事實者，就其事實有舉證之責任，民
    事訴訟法第277條前段定有規定。查原告二人迄本件言詞辯
    論終結前，均未提出任何單據為證，復未說明原告二人分別
    於何時、搭乘何種交通工具、次數、距離等可用以計算交通
    費之事實，故原告二人就此部分之主張，自難認為有理由，
    應予駁回。
  (三)損失工資收入部分：原告丙○主張於受傷前在三奇清潔企業
    社擔任清潔工，每日工資1,700元，受傷期間共計10日無法
    工作，請求被告賠償工資收入17,000元等語，並提出三奇清
    潔企業社在職證明書正本為憑，為被告所否認，而以原告為
    大陸地區人民，無法在台工作，且原告所提出之證據，非所
    得扣繳憑單，真實性有疑等語置辯。查損害賠償本旨，既在
    填補被害人所受實際損害，凡能舉證證明者，法院即可加以
    斟酌，不必限於報稅所得，亦不因行政管理而有不同。是以
    ，以原告丙○所從事係屬需勞力支出之清潔工作，其因本件
    車禍受有左側面部、肘部、膝部及足踝鈍挫傷併多處擦傷及
    左足踝表皮部分壞死等傷害，除在車禍發生當日前往醫院急
    診治療外，其後則多為一般門診追蹤診療，可見其所受傷勢
    並不嚴重，且多屬外部擦傷，衡情休息一至二天即可再行工
    作，是本院審酌上開一切情況，依民事訴訟法第222條第2項
    規定，認原告丙○請求2日無法工作之損失3,400元（1,700
    元×2日＝3,400元），為有理由，逾此部分之請求，為無理
    由，應予駁回。
  (四)機車損壞部分：原告丙○主張已支付機車修理費2,900元等
    情，業據提出萬興機車行免用統一發票收據乙紙為證，而被
    告對此亦不爭執，同意賠償原告機車修理費用，是原告丙○
    此部分之請求為有理由。
  (五)非財產上損害部分：原告二人主張被告應賠償精神慰撫金
    70,000元，固為被告所爭執；惟查原告二人因被告騎車疏於
    注意致碰撞受傷，被告雖無傷害之故意，然原告二人因本件
    車禍受傷治療多日時有疼痛，而被告事後復未能與原告二人
    和解，屢經民事興訟，造成生活不便，其肉體上暨精神上自
    受有相當之痛苦，爰審酌兩造之職業、身分、經濟能力等一
    切情狀，認原告二人請求精神慰撫金在每人10,000元部分內
    可屬允當，應予准許；逾此部分之請求，尚嫌過高，應予駁
    回。
四、從而，原告丙○、丁○基於侵權行為之法律關係，原告丙○
    請求被告賠償醫療費用、損失工資、機車修理費及非財產上
    損害等部分暨法定遲延利息，於17,702元（計算式：1,402
    ＋3,400＋2,900＋10,000＝17,702元）範圍內為有理由，逾
    此金額無理由，不應准許；原告丁○請求被告賠償醫療費用
    及非財產上損害暨法定遲延利息，於12,563元（計算式：
    2,563＋10,000＝12,563元）範圍內為有理由，逾此金額無
    理由，不應准許。
五、本件係依小額訴訟程序判決，被告受敗訴判決部分，依民事
    訴訟法第436條之20規定，應依職權宣告假執行，並依同法
    第392條第2項規定，依職權宣告被告如為原告二人預供如主
    文所示之擔保，得免為假執行。至原告二人敗訴部分，其假
    執行之聲請已失所依據，應予駁回。
六、本件訴訟費用額1,000元，由原告丙○負擔10分之4即400元
    、原告丁○負擔10分之3即300元，餘由被告負擔。
中　　華　　民　　國　　96　　年　　12　　月　　12　　日
                  簡易庭法  官  林玉珮
以上正本係照原本作成。
對於本件判決如有不服，應於收受送達後20日內向本院提出上訴
書狀，上訴於本院合議庭，並按他造當事人之人數附具繕本。
當事人之上訴，非以判決違背法令為理由不得為之，上訴狀應記
載上訴理由，表明下列各款事項：
(一)原判決所違背之法令及其具體內容。
(二)依訴訟資料可認為原判決有違背法令之具體事實。
中　　華　　民　　國　　96　　年　　12　　月　　12　　日
                        書記官  洪福基
